【裁判字號】    95,交抗,67
【裁判日期】    950519
【裁判案由】    聲明異議
【裁判全文】
臺灣高等法院高雄分院刑事裁定          95年度交抗字第67號
    抗  告  人
    即受處分人  甲○○
上列抗告人因違反道路交通管理處罰條例聲明異議案件，不服臺
灣屏東地方法院中華民國95年3 月27日裁定（94年度交聲字第12
5 號），提起抗告，本院裁定如下：
    主  文
抗告駁回。
    理  由
一、抗告意旨略以：本件舉發地點設置之測速器，曾遭人破壞，
    其準確度令人質疑。且本件違規日期為93年6 月1 日，遲至
    94年9 月8 日才裁決裁罰，距違規日期已逾1 年，依法不得
    舉發，並逾3 個月之法定期限，其裁決係違法，請求鈞院撤
    銷原審裁定，另為適法之裁定云云。
二、經查：
(一)本件抗告人即受處分人甲○○於民國93年6 月1 日20時59分
    駕駛車號ZG-7416 號自用小貨車，行經台24線公路14.8公里
    久愛村時，行車速度超過規定之最高速限未滿20公里等情，
    有屏東縣警察局交通隊提供之採證照片2 幀，93年6 月29日
    填製之屏警交字第VA0000000 號舉發違反道路交通管理事件
    通知單1 份在卷可稽。另，本件違規事件，屏東縣警察局交
    通隊係以「逕行舉發」方法移送屏東監理站裁罰。惟屏東縣
    警察局於填製本件違規事件通知單時，並不知實際違規駕駛
    人為何人，遂依道路交通管理處罰條例第7 條之2 及違反道
    路交通管理事件統一裁罰基準及處理細則第11條第1 項等「
    逕行舉發」之規定，先將舉發違規通知單郵寄送達予車主鄭
    淑珍（即抗告人甲○○之配偶）。嗣因投遞2 次均未能會晤
    應受送達人本人，故辦理寄存送達，將該舉發通知單寄存在
    龍泉郵局，而於93年7 月5 日由抗告人甲○○攜帶其配偶鄭
    淑珍之印章前往郵局領取，此亦有屏東縣警察局交通隊送達
    證書1 紙、屏東縣警察局94年1 月24日屏警交字第09400112
    17號函、中華郵政股份有限公司屏東郵局94年1 月12日屏郵
    字第0945000058號函、第049845號掛號函件之交查投遞簽收
    清單（見93年交聲字第202 號卷第28-1頁、第40 頁） 等影
    本在卷供憑。是以，本件裁罰之違規事件，堪認已於93年7
    月5 日完成舉發，並不因其舉發對象非實際上之違規駕駛人
    而影響其舉發效力。按道路交通管理處罰條例第90條：「違
    反本條例之行為，自行為成立之日起；行為有連續或繼續之
    狀態者，自行為終了之日起，逾三個月不得舉發」之規定，
    本件行為違規時間為93年6 月1 日，舉發時間為93年7 月5
    日，尚於3 個月期間內完成舉發，本件舉發自屬有效。
(二)本件之原受舉發人鄭淑珍已於93年11月4 日向屏東監理站陳
    報實際之違規駕駛人係抗告人甲○○，並檢附其駕駛執照供
    參。屏東監理站亦已於94年8 月31日以高監屏字第09400236
    62號函通知甲○○到案依法處理，且經抗告人甲○○於94年
    9 月5 日申訴異議，嗣因屏東監理站認本件舉發並無違誤，
    而於94年8 月5 日以屏監違字第裁82-VA0000000號裁決予以
    裁罰，此分別有鄭淑珍出具之申請書影本1 紙（見94年度交
    聲更字第4 號卷第10頁）、屏東縣監理站95年3 月20日高監
    屏字第0950009056號函、該站94年9 月8 日高監屏字第0940
    024696號函影本及94年8 月31日高監屏字第0940023662號函
    影本各1 分在卷供憑，故屏東監理站所為首揭裁罰，均符合
    法律規定。
(三)抗告人又稱本件測速器遭人破壞，其準確度令人質疑云云。
    惟觀之本件附卷違規測速照片，其儀器顯示違規時間、路段
    及超速情形均相當清晰，難認有何故障情形。抗告人空言指
    摘該測速器遭人破壞，又無其他積極事證足以證明該測速器
    有何故障情形，抗告人所辯，無非為卸責之詞，不足為採。
四、本件原審裁定依道路交通管理處罰條例第87條第2 項、道路
    交通案件處理辦法第19條之規定，裁定駁回抗告人之聲明異
    議，核無違誤。本件抗告人抗告意旨，仍執前詞，以本件舉
    發已逾3 個月之期限，舉發至裁決時已逾1 年等為由，指摘
    原裁定不當，為無理由，應予駁回。
五、據上論結，應依道路交通案件處理辦法第26條，刑事訴訟法
    第412 條，裁定如主文。
中    華    民    國    95    年    5     月    19    日
                  刑事第二庭    審判長法  官  林正雄
                                      法  官  陳啟造
                                      法  官  黃壽燕
以上正本證明與原本無異。
不得再抗告。
中    華    民    國    95    年    5     月    19    日
                                      書記官  王婉蓉
不得再抗告。


司法院資訊處製作；財團法人民間司法改革基金會備份。
